# 陈版，股票期权和限制性股票激励的资本公积问题

提问人：huxi0412 时间：2021-03-14 08:05:07
陈版，您好：
1 、比如 2019 年授予的股票期权激励计划， 2019 年第一期确认的等待期费用为 300 万和资本公积-其他资本公积 300 万， 300 万确认递延所得税资产；在 2020 年第一股票期权激励计划条件达成了，员工行权了，那么在 2020 年需要把资本公积-其他资本公积转为股本溢价吗，同时冲减 300 万的递延所得税资产？
2 、限制性股票期权在 2018 年取消了， 2018 年之前确认的资本公积-其他资本公积一直在账上挂着不处理吗？如果处理的话，以前确认的资本公积-其他资本公积转到哪里去？

回答人：chenyiwei
1 、等待期满时（而不是员工实际行权时）即应把等待期内累积的与股份支付费用相对应的“资本公积——其他资本公积”转入“股本溢价”。但递延所得税资产的转回要到税务上实际扣除股权激励费用时，该项可抵扣暂时性差异事项才真正转回。
2 、取消股份支付计划属于加速可行权，应在取消日进行加速可行权的会计处理，包括将前期累积的“其他资本公积”全部转入“股本溢价”，以及转销前期确认的递延所得税资产等。